臺灣高等法院高雄分院刑事判決　　　　　九十一年度交上易字第二二號
　　上　訴　人
　　即　被　告　甲○○
右上訴人因過失傷害案件，不服臺灣屏東地方法院九十年度交易字第二四六號中華民
國九十年十二月十日第一審判決（起訴案號：臺灣屏東地方法院檢察署九十年度偵字
第五六五０號），提起上訴，本院判決如左：
      主      文
上訴駁回。
甲○○緩刑貳年。
      事      實
一、甲○○曾於八十三年間，因賭博案件，經台灣屏東地方法院判處有期徒刑四月，
    於八十四年二月六日執行完畢（不構成累犯）。甲○○於民國九十年八月六日上
    午九時卅分，騎乘車牌號碼ＨＯＬ－八０五號機車，沿屏東縣高樹鄉○○村○○
    路由西往東朝泰山村方向行駛，行經南華村世一路高分幹十四號附近，本應注意
    車輛轉彎時，駕駛人應注意前方後方之來車，並應暫丁直行車先行，以防止危險
    事故之發生，且依當時天候狀況晴朗，日間自然光線，路面乾燥無缺陷，視距良
    好，又無不能注意之情事，竟疏未注意，行駛於機車道內側，適有同方向行駛於
    機車道外側，騎乘車號０ＶＳ－七七一號機車之丙○○後載乙○○○，甲○○竟
    疏未注意丙○○機車行車動態，即貿然右轉擬進入路邊椰子園尋友，丙○○突遇
    甲○○右轉，閃煞不及，甲○○機車右側擦撞陳車左側，丙○○、乙○○○人車
    倒地，致乙○○○受有右膝挫傷併後十字帶及內側副帶撕裂傷、右胸、臀部
    、右大腿及左膝挫傷之傷害。
二、案經乙○○○訴請屏東縣警察局里港分局報請台灣屏東地方法院檢察署檢察官偵
    查起訴。
      理      由
一、訊據被告甲○○矢口否認有何過失傷害犯行，辯稱：當天我要右轉，是對方車速
    太快，緊急煞車後自己跌倒，我沒有超車云云。惟查：
    (一)右揭事實，業據告訴人乙○○○指訴綦詳，並有道路交通事故調查報告表及現
      場照片六張在卷可佐，而告訴人乙○○○因之受有右膝挫傷併後十字帶及內
      側副帶撕裂傷、右胸、臀部、右大腿及左膝挫傷之傷害，亦有屏東醫院九十
      年八月八日診斷證明書附卷可稽。
    (二)依卷附道路交通事故調查表顯示，事故發生之地點為屏東縣高樹鄉○○村○○
      路高分幹十四號附近，被告甲○○沿世一路由西往東朝泰山村方向行駛於機車
     道內側，適有同方向行駛於機車道外側之丙○○搭載乙○○○，被告甲○○貿
      然右轉其機車右側擦撞陳車左側，致乙○○○人車倒地受傷等情狀，另據證人
      丙○○證稱：當時被告從我左側超車後突然右轉，擦撞到我機車左把手致人車
      倒地，根本就沒有距離可言，也沒有煞車空間等語，另騎機車在後同行之林芙
      君亦證稱：當時我騎在丙○○後面約二十公尺處，發現丙○○與被告平行行駛
      約二十五公尺，被告突然右轉而與丙○○機車擦撞，雙方均人車倒地等語相符
      ，顯見被告並未丁後方之直行車先行，即貿然右轉，致與丙○○之機車擦撞，
      甚為明確。
    (三)按汽車駕駛人轉彎時，應注意前方後方之來車，並應暫丁直行車先行，道路交
      通管理處罰條例第四十八條第六款定有明文。本件被告與丙○○同向分別騎於
      機車道內側、外側，二者距離甚近，被告於右轉彎時，應注意前方後方之來車
      ，並應暫停丁直行之丙○○通過後方行，竟迫不待貿然右轉，顯然違反上開規
      定，又依道路交通事故調查報告表記載，當時天候晴，日間自然光線，道路乾
      燥無缺陷，並無障礙物，視距良好之情形，其應無不能注意之情事，竟疏未注
      意，貿然右轉，以致擦撞丙○○機車之左側把手，致丙○○搭載之乙○○○倒
      地受傷，其有過失，甚為明確。至於丙○○騎乘機車行進中突遇被告右轉，瞬
      間反應不及而撞上被告，顯無從防範及採避煞措施，應無過失可言。告訴人乙○○○確因本次車禍，受有上述傷害，是被告之過失行為與告訴人所受之傷害
      間，顯有相當因果關係，亦堪認定。綜上所述，被告所辯，尚無足採，本件事
      證已臻明確，被告犯行堪予認定。
二、核被告甲○○所為，係犯刑法第二百八十四條第一項前段之過失傷害罪，被告犯
    罪事證既明，原審法院乃依據刑法第二百八十四條第一項前段、第四十一條第一
    項前段，罰金罰鍰提高標準條例第一條前段、第二條之規定，並審酌被告過失程
    度，犯罪所生危害，犯後態度等一切情狀，量處有期徒刑三月，並諭知易科罰金
    之折算標準。認事用法均無不合，量刑亦稱允當，被告上訴意旨否認過失犯罪，
    指摘原判決不當，自無理由，應予駁回。
三、查被告曾受有期徒刑以上刑之宣告，執行完畢，五年以內未曾受有期徒刑以上刑
    之宣告，此有台灣高等法院刑案資料查註紀錄表可稽，被告嗣後已與告訴人和解
    ，有本院九十一年交附民第十七號和解筆錄可憑，被告經此次偵、審程序及判刑
    教訓，當知所警惕而無再犯之虞，本院認其所宣告之刑，以暫不執行為適當，併
    予宣告緩刑二年，以啟自新。
據上論結，應依刑事訴訟法第三百六十八條、刑法第七十四條第二款，判決如主文。
本案經檢察官沈紹嘉到庭執行職務。
中    華    民    國     九十一     年       四       月       十       日
                              臺灣高等法院高雄分院刑事第八庭
                                  審判長法官  郭雅美
                                        法官  張盛喜
                                        法官  洪兆隆
右正本證明與原本無異。
不得上訴。
                                      書記官  陳曼智
中    華    民    國     九十一     年       四       月       十二     日
附錄：本判決論罪科刑法條：
刑法第二百八十四條第一項前段
因過失傷害人者，處六月以下有期徒刑、拘役或五百元以下罰金。
                                                                   Ａ
